臺灣臺中地方法院刑事判決　　　　　　　　　　　　　　九十一年度易緝字第二號
　　公　訴　人　臺灣台中地方法院檢察署檢察官
　　被　　　告　甲○○
右列被告因賭博等案件，經檢察官提起公訴（九十年度偵字第四二一九號、第六六○
五號、第九九五○號），本院判決如左：
    主  文
甲○○共同以賭博為常業，累犯，處有期徒刑陸月，如易科罰金，以參佰元折算壹日
。扣於另案（八十九年度易字第三七四三號）之賭博性電動機具「滿貫大亨麻將台」
陸台（含ＩＣ板陸面）、「超八單機」陸台（含ＩＣ板陸面）、「撲克單機」陸台（
含ＩＣ板陸面）及「七靶射擊」壹拾捌台（含ＩＣ板壹拾捌面）、賭資新台幣貳萬貳
仟元、日報表陸張均沒收。
    事  實
一、甲○○曾於民國（下同）八十二年五月七日因施用毒品案件，經本院判處應執行
    有期徒刑三年四月，並於同年五月三十一日判決確定，甫於八十五年五月二十三
    日執行完畢。詎其仍不知悔改，復與洪坤榮、葉麗桑二人（均已審結）共同意圖
    營利並基於以賭博為常業之犯意聯絡，自八十九年八月一日起，在台中市○○區
    ○○路三段一二一號其所經營之「蜜樂茶亭」後方之公眾得出入之場所，擔任店
    長，管理擺設賭博性電動機具「滿貫大亨麻將台」六台、「超八單機」六台、「
    撲克單機」六台、「七靶射擊」十八台，共計三十六台，與不特定人賭博財物為
    常業，並資以維生；其間並曾面試新進店員，以及分配工作項目等，又鄧宗信、
    張瓊文、黃惠禪（均已另案審結）分別自八十九年八月八日起、同年月十五日起
    、同年月十七日起，各以月薪新台幣（下同）二萬七千元、二萬九千元之代價，
    先後受僱於洪坤榮、葉麗桑，並分別自受僱時起即基於與洪坤榮、葉麗桑共同常
    業賭博之犯意聯絡，並由甲○○管理指導，其中張瓊文、黃惠禪在上址「蜜樂茶
    亭」內擔任開分、洗分等工作，鄧宗信則擔任操控進入擺設賭博機具房間之暗門
    開關、開分、洗分及兌換現金等工作。賭博方法為賭客將現金交付鄧宗信或張瓊
    文、黃惠禪，按一比一之比例開分（即一元開一分），由賭客在電動機具上押注
    分數賭博並累積分數，再以累積之分數向鄧宗信依同比例換取現金，如未押中則
    失分，每日賭資則由甲○○轉交予葉麗桑及洪坤榮取得，而每日機台所需之週轉
    金則由甲○○轉交予現場人員鄧宗信等掌管。嗣於八十九年八月十七日晚間七時
    五十分許，適有賭客黃裕豐正在上址以前揭「七靶射擊」賭博性電動機具賭博財
    物時，為警當場查獲，並扣得賭博性電動機具「滿貫大亨麻將台」六台（含ＩＣ
    板六面）、「超八單機」六台（含ＩＣ板六面）、「撲克單機」六台（含ＩＣ板
    六面）、「七靶射擊」十八台（含ＩＣ板十八面）、現場賭資二萬二千元，及葉
    麗桑、洪坤榮所有之日報表六張，惟於本院審理共犯鄧宗信、張瓊文、黃惠禪等
    人賭博案時，始查悉上情。
二、案經台灣臺中地方法院移送臺灣臺中地方法院檢察署及同署檢察官自動檢舉偵查
    起訴。
    理  由
一、訊據被告甲○○固坦承有受洪坤榮之邀介紹客人前往「蜜樂茶亭」消費把玩賭博
    性電動機具等事實，惟矢口否認有何前揭常業賭博犯行，並辯稱：只是純粹幫忙
    洪坤榮營業而介紹客人前往茶亭，並未自稱店長，並未叫鄧宗信頂替為負責人云
    云。
二、經查：
  (一)右揭犯罪事實，業據證人鄧宗信、張瓊文、黃惠禪、柯惠婷分別於偵查中證述甚
    明，其中證人鄧宗信雖未與被告甲○○對質，但證人鄧宗信仍當庭堅指被告甲○
    ○之照片即係「小許」不移，核與被告於本院審理時自承該名片係洪坤榮所印製
    供其招攬客人時所使用等情相符；且證人鄧宗信亦於本院審理時證稱：「甲○○
    可能是洪坤榮找去的，我上班後因未從事過服務業，都是甲○○教我的。」、「
    甲○○在店裡沒有什麼事做，要開、洗分，或中獎時才找他處理。」、「每天收
    入的錢都是在關店時交給小徐即甲○○。」、「為警查獲時的二萬二千元係甲○
    ○交給我的。」等語（見本院九十年十一月二日審理筆錄），核與被告到庭自承
    ：員工對於電動機具之操作管理即訓練皆由我負責，店裡每日收的錢都是交給我
    ，我再轉交給洪坤榮，洪坤榮有無轉交予葉麗桑，我不清楚，而負責後面機台之
    週轉金大約每日二萬元左右，每天由我轉交等語（見本院九十一年一月四日審理
    筆錄）相符；復參酌共同被告洪坤榮於本院審理時陳稱：當時他（指鄧宗信）沒
    有工作，我告訴他到店裡看看，他是我高中同學，我帶他去找葉麗桑；由甲○○
    培訓工作人員，且與葉麗桑先講好先買好電動遊戲機，再培訓工作人員等語（見
    本院九十年十月十九日審理筆錄），足徵被告甲○○明知共同被告洪坤榮及葉麗
    桑均欲從事賭博性電動玩具生意，乃參與招攬顧客前往消費及培訓員工以經營該
    行業，其竟辯稱不知有賭博情事及另有工作云云，當係卸責之詞，不足採信。
  (二)又證人張瓊文亦到庭指認被告甲○○之照片，並稱：我應徵時是他負責面試，他
    綽號叫「小許」等語（見本院九十年十一月三十日審理筆錄），被告甲○○對此
    亦不爭執，且被告於偵查中供稱：我當時是幫洪坤榮營業，其間有一位綽號「姐
    仔」成年女子幫忙營業，葉麗桑常常在茶亭內幫忙，我只知她叫「姐仔」等語（
    見偵查卷第八十頁、第八十八頁反面），核與證人黃惠禪、柯惠婷於偵查中所述
    情形大致相符，而共同被告洪坤榮亦到庭供述被告甲○○及證人鄧宗信均係由其
    介紹予葉麗桑，幫其工作等語，亦顯見被告甲○○所為沒有自稱店長，僅係幫忙
    介紹客人前往消費云云，應係事後圖卸之詞，皆難採信。
  (三)此外，該「蜜樂茶亭」所使用電話，亦係由證人鄧宗信出名申裝使用等情，亦有
    台灣中區電信分公司北台中營運處函在卷可查，足徵證人鄧宗信前揭所證述由葉
    麗桑委託洪坤榮找一位信的過的朋友來作名義負責人等語，應屬真實。又證人鄧
    宗信、張瓊文、黃惠禪與共同被告洪坤榮、葉麗桑二人共同賭博之犯行，已據台
    灣高等法院台中分院判處罪刑確定在案，有該判決書在卷可考，且有於另案扣案
    之賭博性電動機具「滿貫大亨麻將台」六台（含ＩＣ板六面）、「超八單機」六
    台（含ＩＣ板六面）、「撲克單機」六台（含ＩＣ板六面）、「七靶射擊」十八
    台（含ＩＣ板十八面）、現場賭資二萬二千元、日報表六張及台中市警察局第五
    分局臨檢紀錄表、現場圖、現場照片影本六張附於該卷可資佐證。
  (四)綜上所述，被告甲○○空言否認並所為上開辯解，無非卸責之詞，自不足採信，
    其受共同被告洪坤榮之託擔任店長，負責面試、指揮及培訓員工，以及掌管每日
    之週轉金等情，則其顯與共同被告洪坤榮、葉麗桑二人共同藉由「蜜樂茶亭」之
    地點，擺設賭博性電動機具與人賭博之事證明確，被告甲○○右揭犯行，應堪認
    定。
三、按刑法上所謂之常業犯，係指反覆以同類之行為為目的之社會活動之職業性犯罪
    而言，亦即恃犯罪以維生，至於犯罪所得之多寡，是否恃此犯罪為唯一之謀生職
    業，則非所問，縱令兼有其他職業，仍無礙於該常業犯罪之成立（參見最高法院
    八十五年度台上字第五一○號判例意旨）。玆查，被告甲○○與共同被告洪坤榮
    、葉麗桑二人在台中市北屯區○○○路一二一號所經營之「蜜樂茶亭」公眾得出
    入之場所，擺設賭博性電動機具，供賭客與賭博性電動機具對賭財物，而其上開
    場所所設置之賭博性電動機具之數量高達三十六台，且二十四小時營業，其經營
    頗具規模，其等顯以賭博為常業，並賴以維生無訛，故核被告甲○○所為，係犯
    刑法第二百六十七條之常業賭博罪。被告甲○○與共同被告洪坤榮、葉麗桑間就
    前開賭博罪之犯行部分，有犯意聯絡及行為分擔，為共同正犯。又查被告甲○○
    曾有如事實欄所示之前科，有臺灣台中地方法院檢察署刑案資料查註紀錄表及台
    灣高等法院被告全國前案紀錄表各一份在卷可按，其於刑之執行完畢五年以內再
    犯本件有期徒刑以上之罪，為累犯，應依刑法第四十七條規定，加重其刑。爰審
    酌被告犯罪之動機、目的、手段，其以店長身分掌管該店期間之長短、所設置電
    子遊戲機之數量高達三十六台，情節非輕，及被告未能完全坦承犯行猶飾詞圖卸
    之犯後態度等一切情狀，量處如主文所示之刑，並諭知有期徒刑如易科罰金之折
    算標準（按被告行為後，刑法第四十一條得易科罰金之法定最重本刑，已由三年
    提高至五年，該法條並修正公布為兩項，並於九十年一月十日公布，於同年月十
    二日生效施行，刑法第二條第一項所謂法律變更，係指有關論罪科刑所適用法律
    之一切刑罰法律變更而言，且所謂變更係指修正、廢止或另定特別法，是該第四
    十一條內容既有變更，且與本件被告得易科罰金有關，自應認係法律變更，則經
    比較新舊法之規定，新法並無不利被告，自應逕適用新法，附此敘明）。
四、扣於另案（八十九年度易字第三七四三號）之賭博性電動機具「滿貫大亨麻將台
    」六台（含ＩＣ板六面）、「超八單機」六台（含ＩＣ板六面）、「撲克單機」
    六台（含ＩＣ板六面）、「七靶射擊」十八台（含ＩＣ板十八面），均係當場賭
    博之器具；而現場賭資二萬二千元、則係在兌換籌碼處之財物，均應依刑法第二
    百六十六條第二項之規定宣告沒收之。又扣於該另案之日報表六張既為共同被告
    葉麗桑及洪坤榮所有，且係供被告共犯常業賭博罪所用之物，併依刑法第三十八
    條第一項第二款宣告沒收之。且上開扣於另案之物品，雖已於另案諭知沒收確定
    ，惟共犯者間應沒收與得沒收之物，均應或均得於各該共犯之判決罪刑中依法宣
    告沒收（最高法院五十年台上字第八二五號判例要旨參考），附此敘明。
據上論斷，應依刑事訴訟法第二百九十九條第一項前段，刑法第二十八條、第二百六
十七條、第二百六十六條第二項、第二條第一項前段、第四十一條第一項前段、第四
十七條、第三十八條第一項第二款，罰金罰鍰提高標準條例第一條前段、第二條，判
決如主文。
中      華      民      國    九十一    年      一      月     十八     日
                                臺灣臺中地方法院刑事第七庭
                                    法  官  夏  一  
右正本證明與原本無異。
如不服本判決，應於判決送達後十日內向本院提出上訴狀，上訴於臺灣高等法院臺中
分院( 須附繕本 )。
                                    書記官
中      華      民      國    九十一    年      一      月     十八     日
刑法第二百六十七條
以賭博為常業者，處二年以下有期徒刑，得併科一千元以下罰金。
